臺灣彰化地方法院刑事判決　　　　　　　99年度易字第1059號
公　訴　人　臺灣彰化地方法院檢察署檢察官
被　　　告　鐘駿豐
選任辯護人　羅豐胤律師
　　　　　　黃靖閔律師
被　　　告　姚建榮
上列被告等因竊盜等案件，經檢察官提起公訴（99年度偵字第
8525號），被告2人於準備程序中就被訴事實為有罪之陳述，本
院合議庭裁定由受命法官獨任進行簡式審判程序，茲判決如下：
    主    文
鐘駿豐結夥三人以上踰越安全設備於夜間侵入住宅竊盜，處有期
徒刑壹年貳月。
姚建榮故買贓物，處有期徒刑伍月，如易科罰金，以新臺幣壹仟
元折算壹日。
    事    實
一、鐘駿豐於民國99年7月間，在雲林縣斗六市○○○路走廊網
    咖」內，透過電腦網際網路認識某姓名年籍均不詳、綽號「
    阿雄」之成年男子，並於99年7月23日下午約1時許，該綽號
    「阿雄」之成年男子前往鐘駿豐位於雲林縣斗六市○○里○
    ○路52號住處，與鐘駿豐閒聊，而在該綽號「阿雄」之成年
    男子提議及提供犯案目標下，鐘駿豐與該綽號「阿雄」成年
    男子、另一名姓名年籍均不詳之成年男子共同基於意圖為自
    己不法所有之犯意聯絡，由鐘駿豐駕駛其所購買並懸掛車牌
    號碼8113—WP號自用小客車（該車原懸掛車牌號碼4333—WB
    號車牌，俗稱「權利車」，登記名義人為蔡碧芬，因其積欠
    銀行汽車貸款無力償還，便委託其子張浚峰於97年11月出賣
    予台中市「冠聖車行」之負責人洪啟龍，再由洪啟龍之員工
    蔡莉莉於98年12月18日出賣予鐘駿豐，並交付該車行所有之
    車牌號碼8113—WP號車牌兩面予鐘駿豐懸掛，以免該車因欠
    款未清而遭銀行強制拖回變賣，且當日係與鐘駿豐同行之友
    人董玉山具名與該車行簽立買賣契約），且搭載該「阿雄」
    等2名成年男子，自同日下午2時44分許起，迄同日下午3時
    34分許止，共同至彰化縣溪湖鎮○○街116號鄭宗進住宅外
    勘察地形；嗣經渠等3人勘察地形完畢，鐘駿豐駕駛上開車
    輛搭載該「阿雄」等2名成年男子先行返回前開雲林縣斗六
    市住處，迄同日晚上某時許，由鐘駿豐再駕駛上開車輛搭載
    載該「阿雄」等2名成年男子再前往彰化縣溪湖鎮，並在彰
    化縣溪湖鎮○○路旁，取下其平日所懸掛車牌號碼8113—WP
    號車牌兩面，並改掛原有車牌號碼4333—WB號車牌2面，以
    防警追緝，並搭載該綽號「阿雄」等2名成年男子而結夥3人
    ，於99年7月23日晚上11時47分許，共同至鄭宗進上開住宅
    外，趁鄭宗進全家外出旅遊而無人在內看管之際，由鐘駿豐
    在車上把風，該綽號「阿雄」等2名成年男子下車，走入鄭
    宗進上開住宅後方正興建中之建築物內，並自該建築物頂樓
    爬至鄭宗進上開住宅頂樓，再以不詳方式卸下鄭宗進住宅3
    、4樓之樓梯間紗窗，再以不詳方式將內層氣密窗玻璃拆除
    置於一旁，而踰越該窗戶，且於夜間侵入上開住宅內部，並
    接續竊取鄭宗進所有、總市值約新臺幣（下同）373萬2000
    元之翡翠玉環17只、玉墜17只、玉戒指8只、玉象猴、玉蟾
    蜍各1隻、玉濟公雕像、沈香佛像各1尊、沈香1塊、人頭馬
    牌XO白蘭地酒16瓶、浪琴牌手錶1只、金項鍊15條、金飾戒
    指12只、瑪瑙印章及玉印章各1枚、現金新臺幣9萬元等財物
    。而負責把風之鐘駿豐則於不詳時間，以不詳電話撥打予姚
    建榮，要求姚建榮自嘉義市○區○○里○○○街61號現居地
    開車北上至彰化縣溪湖鎮○○○○道附近等候；迨鐘駿豐在
    彰化縣溪湖鎮○○里○○路○段272號前，與姚建榮碰面後
    ，鐘駿豐即要求姚建榮在此等候，旋即駕車離去並返回鄭宗
    進上開住處附近。而該綽號「阿雄」等2名成年男子得手後
    ，旋於99年7月24日凌晨3時多分許，自鄭宗進住戶一樓廚房
    後門離開，並將竊得之上開財物分裝成兩大袋，並將其中一
    袋（內有總價值約202多萬元之翡翠玉環12只、玉墜15只、
    玉戒指2只、玉象猴、玉蟾蜍各1隻、瑪瑙印章、玉印章各1
    枚）交予鐘駿豐變賣。嗣於99年7月24日凌晨3時多許，鐘駿
    豐駕車並載送前開所竊得之翡翠玉環12只、玉墜15只、玉戒
    指2只、玉象猴、玉蟾蜍各1隻、瑪瑙印章及玉印章各1枚等
    財物，前往彰化縣溪湖鎮○○路○段272號附近，以11萬500
    0元價格出賣予姚建榮；而姚建榮明知鐘駿豐所出售之上開
    財物為來路不明之贓物，卻仍基於故買贓物之犯意，當場將
    現金11萬5000元交付鐘駿豐而買受之，並駕駛其所有車牌號
    碼1818—SX號自用小客車，將上開財物載運回前開現居地藏
    置。鐘駿豐得款後，扣除其本身應分得之3萬5000元，隨即
    將8萬元交予該綽號「阿雄」成年男子。嗣經鄭宗進於98年7
    月26日下午3時許，返家發覺失竊而報警偵辦，並由彰化縣
    警察局溪湖分局報請臺灣彰化地方法院檢察署檢察官指揮偵
    辦，並調閱路旁監視器錄影畫面，與鐘駿豐所使用00000000
    00號行動電話、姚建榮所使用0000000000號行動電話之雙向
    通聯暨發訊基地台位址紀錄單進行交叉比對，發現鐘駿豐、
    姚建榮涉有重嫌，遂於同年9月8日上午7時許，由臺灣彰化
    地方法院檢察署檢察官指揮承辦員警持本院核發搜索票，至
    姚建榮上開住處搜索，並在姚建榮所有車牌號碼1818—SX號
    自用小客車內，查扣翡翠玉環12只、玉墜15只、玉戒指2只
    、玉象猴、玉蟾蜍各1隻、瑪瑙印章及玉印章各1枚等財物（
    已發還鄭宗進）；復於本院準備程序期間即於99年12月20日
    ，由鐘駿豐再尋回鄭宗進所失竊之浪琴牌手錶1只、沈香佛
    像1尊、沈香1塊，並在彰化縣警察局溪湖分局偵查隊辦公室
    內，經警通知鄭宗進具領。
二、案經鄭宗進訴由彰化縣警察局溪湖分局報請臺灣彰化地方法
    院檢察署檢察官偵查起訴。
    理    由
一、按被告以外之人於審判外之陳述，雖不符刑事訴訟法第159
    條之1至第159條之4之規定，而經當事人於審判程序同意作
    為證據，法院審酌該言詞陳述或書面陳述作成時之情況，認
    為適當者，亦得為證據。當事人、代理人或辯護人於法院調
    查證據時，知有第159條第1項不得為證據之情形，而未於言
    詞辯論終結前聲明異議者，視為有前項之同意，刑事訴訟法
    第159條之5定有明文。查本案全部卷證，公訴人、被告鍾駿
    豐、姚建榮及選任辯護人羅豐胤律師、黃靖閔律師均不爭執
    其證據能力，本院復衡以該等供述及非供述證據作成時之情
    況，應為適當，是可認後述所引用證據之證據能力均無疑義
    ，合先敘明。
二、上開犯罪事實，業據被告鐘駿豐、姚建榮迭於偵訊、本院準
    備及審理時均坦承不諱，並有證人即告訴人鄭宗進於警訊、
    偵查及本院準備程序時證述暨證人董玉山、莊豐燦、蔡碧芬
    、張浚峰於警詢及偵查中證述情節大致相符，此外，復有彰
    化縣警察局溪湖分局偵查報告、員警職務報告書、本院核發
    之搜索票、搜索扣押筆錄、扣押物品目錄表、收據、贓物認
    領保管單、告訴人鄭宗進住宅遭竊盜案損失一覽表、指認犯
    罪嫌疑人紀錄表、被告鐘駿豐、姚建榮2人所分別持用之行
    動電話門號0000000000、0000000000號行動電話雙向通聯暨
    發訊基地台位址紀錄單、車牌號碼4333—WB號與1818—SX號
    等自用小客車車籍詳細資料報表、車牌號碼4333—WB號自用
    小客車流當品讓渡合約書與汽車新領牌照登記書、彰化縣警
    察局鑑識課刑案現場勘察報告等件及由路旁監視器錄影畫面
    下載照片、查獲照片數張等附卷可佐，足認被告2人之自白
    應與事實相符，洵堪採信。從而，本件事證已臻明確，渠等
    上開犯行均堪認定。
三、按刑法第321條第1項第1款所謂「夜間」，依刑事訴訟法第
    100條之3第3項規定，係指日出之前日沒以後之時間，而本
    件為晚上11時47分許已日沒，當屬夜間無疑；又按同項第2
    款所謂「其他安全設備」，係指依社會通常觀念，與門扇、
    牆垣性質相類似，而同具防盜效用之設備而言，而窗戶係依
    一般社會生活而言，乃用為通風、防盜之安全設備，並非供
    人出入之用，爬窗行竊，自係踰越安全設備竊盜。本件被告
    鍾駿豐與該「阿雄」等2名成年男子共3人，於犯罪事實欄所
    載之夜間踰越窗戶進入屋內行竊財物之行為，核被告鍾駿豐
    所為，係犯刑法第321條第1項第4款、第2款、第1款之結夥
    三人以上踰越安全設備於夜間侵入住宅竊盜罪；核被告姚建
    榮所為，係犯刑法第349條第2項之故買贓物罪。又被告鍾駿
    豐與該「阿雄」等2名成年男子間，就上開加重竊盜犯行，
    有犯意聯絡及行為分擔，為共同正犯。爰審酌被告鍾駿豐正
    值青年，竟因貪圖利得而結夥行竊，且於事前勘查現場地形
    ，更見其計畫性之犯罪模式，其所為嚴重危害社會秩序；又
    本件失竊物品價值高達新臺幣數百萬元以上，業經告訴人鄭
    宗進指證在卷（見本院卷第88頁）；又觀其等手段為利用夜
    間踰越窗戶侵入告訴人屋內行竊，此除致使告訴人蒙受財產
    上之損失外，更對告訴人居家安寧秩序造成重大危害，其所
    為甚不足取，惟於犯後尚知坦承犯行，並尋回部分物品交還
    告訴人收受，堪認其尚有悔意；另被告姚建榮明知贓物而仍
    故買之之行為，影響告訴人追回贓物，法治觀念容有偏差；
    併慮及被告等2人之主從分工模式、失竊財物及故買贓物價
    值、被告2人犯後態度暨渠等之生活狀況、智識程度等一切
    情狀，分別量處如主文所示之刑，併就被告姚建榮部分諭知
    易科罰金之折算標準，以示懲儆。
據上論斷，應依刑事訴訟法第299條第1項前段，刑法第28條、第
321條第1項第4款、第2款、第1款、第349條第2項、第41條第1項
前段，刑法施行法第1條之1，判決如主文。
本案經檢察官趙冠瑋到庭執行職務。
中    華    民    國   100    年    3     月    28    日
                          刑事第二庭  法  官  郭玄義
以上正本證明與原本無異。
如不服本判決應於收受判決後10日內向本院提出上訴書狀，並應
敘述具體理由；其未敘述上訴理由者，應於上訴期間屆滿後20日
內向本院補提理由書（均須按他造當事人之人數附繕本）「切勿
逕送上級法院」。
告訴人或被害人對於判決如有不服具備理由請求檢察官上訴者，
其上訴期間之計算係以檢察官收受判決正本之日期為準。
中    華    民    國   100    年    3     月    28    日
                                      書記官  魏嘉信
附錄本案論罪科刑法條全文：
中華民國刑法第321條
（加重竊盜罪）
犯竊盜罪而有左列情形之一者，處6 月以上、5 年以下有期徒刑
：
一  於夜間侵入住宅或有人居住之建築物、船艦或隱匿其內而犯
    之者。
二  毀越門扇、牆垣或其他安全設備而犯之者。
三  攜帶兇器而犯之者。
四  結夥三人以上而犯之者。
五  乘火災、水災或其他災害之際而犯之者。
六  在車站或埠頭而犯之者。
前項之未遂犯罰之。
中華民國刑法第349條
（普通贓物罪）
收受贓物者，處 3 年以下有期徒刑、拘役或 5 百元以下罰金。
搬運、寄藏、故買贓物或為牙保者，處 5 年以下有期徒刑、拘
役或科或併科 1 千元以下罰金。
因贓物變得之財物，以贓物論。